# 关于内部交易涉及第三方的处理求助陈版和各位大拿

提问人：laoshiqan 时间：2016-08-16 18:11:09
咨询各位专家，某拟上新三版的公司A，有以子公司B。同时还有一个第三方上市公司C。现在A、B、C三方签订了采购销售协议（代理采购协议）。 C一次性提供给B公司 2500 万元现金或者票据，B分期销售给C商品 1000 万元，C再以 1200 万元的价格卖给A。实物流是B直接运送到A、C指定地点。发票是C开给B、A开给C。期间发生的风险由A、B承担，C不承担实物风险。同时签订补充协议C一次性提供的票据每年要有10%的收益，收益通过C超过从B购进的价格部分来获得。 请问： 1 、B在做销售的时候是否披露实际是销售给A的还是披露给C的？ 2 、A在做采购的时候是否披露实际是采购B的还是披露采购C的？【目前C上市公司是按照全额披露销售给A的金额】 3 、C多出来的10%的收益是作为财务费用反应到A账面吗？不反应，就虚增了A的成本了。 4 、在A、B合并抵消的时候是否要把B卖给C的收入和C卖给B的成本要抵消？

回答人：chenyiwei
从你说的情况看，这实际上是A、B从C获取融资的行为？既然“期间发生的风险由A、B承担，C不承担实物风险”，同时C还要保证收益，则应按照实质重于形式原则，认为该交易实质上是B直接销售给A，以及另一项独立的融资交易行为。A和B之间应当直接认定为客户／供应商关系，C不是B的客户，也不是A的供应商。C赚取的收益实际上是A、B的融资利息支出。

提问人：laoshiqan 时间：2016-08-17 13:26:22
谢谢陈版的回复。 我个人也觉得是应该是直接B销售给A，但C是上市公司披露了说跟A有交易，这个到时候公司上市公司后怎么解释该不一致？ 另外，这个融资利息支出算在B和A谁的头上？

回答人：chenyiwei
A和B不用考虑C是如何披露的，特别是已经确定C的披露有误的情况下，关键是保证本方的会计处理和披露正确。利息支出确认在A还是B，应根据融资获得资金的实际使用和受益情况确定，即谁使用资金，谁确认利息支出。

提问人：laoshiqan 时间：2016-08-25 09:31:45
谢谢陈版的及时回复，但是否也有一种另外的考虑，就是实际上B根本没有销售给A或C，这个交易仅仅是一个融资贸易，从实质上看就是由B直接卖给了第四方了？这种理解是否可行？

回答人：chenyiwei
从合并报表层面看当然是A、B构成的合并主体直接对第四方销售。但是在两家公司的个别报表中，需根据A是否承担存货所有权上的主要风险和报酬来确定是否确认B对A的销售业务。